臺灣新竹地方法院刑事判決
                                      109年度易字第868號
公  訴  人  臺灣新竹地方檢察署檢察官
被      告  力默爾


            張綾軒


上列被告等因業務侵占案件，經檢察官提起公訴（109年偵字第5
25號），被告等於本院準備程序為有罪之陳述，經本院裁定進行
簡式審判程序獨任審理，判決如下：
    主  文
甲○○共同犯業務侵占罪，處有期徒刑柒月。緩刑伍年，並應依附
表所示之給付方式，與乙○○連帶向丙○○給付附表所示之金額。 
乙○○共同犯業務侵占罪，處有期徒刑柒月。緩刑伍年，並應依附
表所示之給付方式，與甲○○連帶向丙○○給付附表所示之金額。
    事  實
一、乙○○與甲○○為夫妻，其等分別自民國107年5月24日、同年7
    月1日起，受僱於丙○○所經營、址設新竹縣○○市○○路000號之
    萊爾富便利商店竹北起飛店（下稱竹北起飛店），由乙○○擔
    任店長，負責保管每日存入店內金庫之營收，及將每日營收
    匯入總公司指定帳戶之工作，甲○○則擔任店員，均為從事業
    務之人。詎乙○○與甲○○竟共同意圖為自己不法之所有，基於
    侵占之接續犯意，於107年10月1日至108年1月8日間，在上
    址店內，未如實將每日營收匯入總公司指定之帳戶，而陸續
    將店內之營收款項侵占入己，合計新臺幣（下同）250,513
    元。嗣經丙○○察覺有異並報警處理，始悉上情。
二、案經丙○○訴由新竹縣政府警察局竹北分局報請臺灣新竹地方
    檢察署檢察官偵查起訴。
    理  由
一、本件被告甲○○、乙○○所犯之罪，均非法定刑為死刑、無期徒
    刑或最輕本刑3 年以上有期徒刑之罪，亦非高等法院管轄第
    一審之案件，而被告甲○○、乙○○於準備程序進行中就被訴事
    實已為有罪之陳述，經本院告知簡式審判程序之旨，並聽取
    檢察官及被告甲○○、乙○○之意見後，本院乃依刑事訴訟法第
    273 條之1 第1 項規定，裁定進行簡式審判程序，合先敘明
    。
二、訊據被告甲○○、乙○○就前揭業務侵占犯行於偵查中、本院準
    備及簡式審判程序時均坦承不諱（見偵卷第120-121頁、第1
    26-126頁反面；易字卷第48頁、第54-55頁），並有證人即
    告訴人丙○○於警詢及偵查中、本院準備程序時之證述可佐（
    見偵卷第6-14頁、第126-126頁反面；易字卷第49頁），另
    有員警製作之報告、告訴人提供之錄音譯文、萊爾富國際股
    份有限公司寄予告訴人丙○○之存證信函、竹北起飛店匯款差
    異總表、實際匯款明細表、現金日報表、LINE對話紀錄翻拍
    照片各1份、萊爾富桃竹門管部督導三課MA督導區108年1月7
    日及108年1月8日之輔導表2份在卷可參（見偵卷第5頁、第1
    5-17頁、第27-97頁），足認被告甲○○、乙○○之自白均與事
    實相符，本件犯行至堪認定，均應依法論科。
三、按刑法第336 條於108 年12月25日修正公布，同年月27日施
    行，該條自72年6 月26日後均未修正，此次修正係將罰金數
    額調整換算後予以明訂，無新舊法比較之問題，先予敘明。
    核被告所為，係犯刑法第336 條第2 項之業務侵占罪。被告
    甲○○、乙○○上開犯行，均係於密接之時、地所為，當基於單
    一侵占犯意，依照一般社會觀念，上述行為難強行分割，應
    視為數個舉動之持續實施，均屬接續犯，應分別論以一罪。
四、爰審酌被告甲○○、乙○○受僱於告訴人分別擔任萊爾富起飛店
    之店員及店長，均為從事業務之人，竟不知敬業負責，僅為
    圖一己之私利，即違背僱用人託付，而共同為上開業務侵占
    犯行，損害他人財產權益，且其等前於106年間，因業務侵
    占案件均遭本院判處有期徒刑6月，緩刑2年確定，犯本案時
    仍於緩刑期間內，竟不知悔悟，重蹈覆轍，所為均殊值非難
    ；惟念及被告甲○○、乙○○犯後均坦承犯行，態度尚可，且已
    與告訴人成立調解，有本院109年度附民移調字第44號調解
    筆錄1份存卷可查（見本院字易卷第63頁），兼衡被告甲○○
    自承教育程度為高中肄業，案發時擔任超商店員，現從事粗
    工，日薪1千元，已婚，有3名未成年子女，現與太太及子女
    同住；被告乙○○自承教育程度為高職畢業，案發時擔任超商
    店長，現在超商打工，以時薪計算，平均月收不到1萬元，
    已婚，有3名未成年子女，現與先生及子女同住，及其等因
    子女生活費所需而向高利貸借款，係為償還借款乃鋌而走險
    之犯罪動機，暨本件目的、手段、告訴人所受損害、被告甲○○、乙○○參與犯罪程度等一切情狀，分別量處如主文所示之
    刑。
五、末查，被告乙○○前未曾因故意犯罪而受有期徒刑以上刑之宣
    告，被告甲○○前於98年間，因詐欺案件，經臺灣桃園地方法
    院98年度壢簡字第1781號判決判處有期徒刑5月確定；同年
    又因恐嚇取財案件分別經該院以98年度審易字第1329號判決
    判處有期徒刑8月確定；以98年度易字第890號判決判處有期
    徒刑8月、8月、4月確定，前開案件經該院100年度聲字第20
    71號裁定定應執行有期徒刑2年5月確定，於100年7月7日縮
    短刑期假釋出監，至100年12月26日有期徒刑所餘刑期內未
    經撤銷假釋，視為執行完畢，五年內未曾因故意犯罪受有期
    徒刑以上刑之宣告（至被告二人於106年間因侵占案件經本
    院107年度易字第567號案件判處有期徒刑6月，緩刑2年，並
    於107年7月27日確定，109年7月26日緩刑期滿未經撤銷，其
    刑之宣告失其效力），此有臺灣高等法院被告前案紀錄表2
    份在卷足考，其等因一時失慮致罹刑典，於及簡式審判程序
    時均坦承犯罪，且與告訴人達成和解，堪認被告甲○○、乙○○
    確有悔意，告訴人亦表示同意給予緩刑，並以附表所示之內
    容作為緩刑條件等情，有本院訊問筆錄1份在卷足憑（見易
    字卷第60頁），被告甲○○、乙○○經此偵審程序之教訓後應能
    知所警惕，信無再犯之虞，本院因認其所受宣告之刑以暫不
    執行為適當，爰依刑法第74條第1項第1款、第2款之規定，
    併予宣告緩刑，以勵自新。然為促使被告甲○○、乙○○確實賠
    償告訴人所受損害，爰依同法第74條第2項第3款規定，諭知
    被告甲○○、乙○○應依附表所示之內容履行。又依同法第75條
    之1第1項第4款規定，受緩刑之宣告而違反上開本院所定負
    擔情節重大，足認原宣告之緩刑難收其預期效果，而有執行
    刑罰之必要者，得撤銷其宣告，附此敘明。 
據上論斷，依刑事訴訟法第273 條之1 第1 項、第299 條第1 項
前段，判決如主文。
本案經檢察官賴佳琪提起公訴，檢察官黃嘉慧到庭執行職務。
中    華    民    國   110    年    1     月    5   日
                  刑事第五庭  法  官   林涵雯
以上正本證明與原本無異。
如不服本判決應於收受本判決後20日內向本院提出上訴書狀，上
訴書狀應敘述具體理由。上訴書狀未敘述上訴理由者，應於上訴
期間屆滿後20日內補提理由書狀於本院(均須按他造當事人之人
數附繕本 )「切勿逕送上級法院」。 
中　　華　　民　　國　　110 　年　　1 　　月　　5 　　日
                              書記官   郭家慧
附錄論罪科刑法條
中華民國刑法第336條第2項
對於業務上所持有之物，犯前條第1項之罪者，處6月以上5年以
下有期徒刑，得併科9萬元以下罰金。
附表：
給付方式 一、相對人甲○○、乙○○願連帶給付聲請人丙○○新臺幣（下同）參拾伍萬元，給付方式：自民國110年1月至12月，按月於每月10日前給付肆仟元，共計肆萬捌仟元，其餘參拾萬貳仟元應自民國111年起按月於每月10日前給付陸仟伍佰元直至清償完畢為止，如一期未履行，視為全部到期。